臺灣高等法院民事裁定
103年度上字第867號
上  訴  人  李堯鐘  


            李精霖  
            李忠信  
            李哲夫  
            李方阿芽
            李光祺  

            李威漢  
            李亮萱  
            李文毅  
            李玉洲  

視同上訴人  賴弘毅  
            李鴻圖  


            李克仁  

            李敏慧  

            李玲芬  

            李玲美  

            李嘉雯  

            李政賢  
            李世凱(即視同上訴人李國亮之承受訴訟人)

            李世宏(即視同上訴人李國亮之承受訴訟人)

追加  被告  賴炬隆  
上二十一人
共      同
訴訟代理人  鄧湘全律師
複  代理人  陳虹均律師
            洪國華律師
視同上訴人  鄭  明  
            林漢明  
            王群雄  
兼  上三人
訴訟代理人  朱鴻璋  
視同上訴人  林圳清  
            張泰嘉  
兼上一人之
訴訟代理人  邱福隆  
視同上訴人  財政部國有財產署北區分署(林清泉之遺產管理人


法定代理人  郭曉蓉  
訴訟代理人  張綺心  
            曾健銘  
被  上訴人  胡文彬  
訴訟代理人  游敏傑律師
上列當事人間請求分割共有物事件，本院裁定如下：
    主  文
本院於民國一百零六年六月十二日所為停止訴訟程序之裁定撤銷
。
    理  由
一、按法院依民事訴訟法第182條第1項規定，以裁定停止訴訟程
    序後，如當事人因停止訴訟程序而受延滯之不利益，為本訴
    訟先決問題之法律關係是否成立，在本訴訟並可自為調查審
    認，認無停止之必要時，縱他訴訟尚未終結，亦得依同法第
    186條之規定，依當事人之聲請或依職權撤銷停止訴訟程序
    之裁定（最高法院87年度台抗字第374號裁定意旨參照）。
二、經查：
  ㈠本院前於民國（下同）106年6月12日以：兩造共有坐落宜蘭
    縣○○鎮○○段0000○○○0000地號土地）、1418地號土地而請求
    分割共有物事件，因上訴人、追加被告另以被上訴人、視同
    上訴人鄭明、林漢明、王群雄、朱鴻璋所有之建物無權占用
    1407地號土地為由，訴請其等拆屋還地，案經本院105年度
    重上字第475號審理（下稱本院另案），而建物是否拆除影
    響本件共有物分割方式及兩造同意為由，裁定本件於本院另
    案確定前停止訴訟程序。本院另案於106年12月26日判決，
    就上訴人、追加被告請求：⒈視同上訴人朱鴻璋拆除該判決
    附圖所示A5、A6建物並還地部分，判准拆除A5建物並還地，
    駁回拆除A6建物並還地之請求。⒉視同上訴人鄭明拆除該判
    決附圖所示A7建物並還地部分判決准予。⒊被上訴人、視同
    上訴人林漢明、王群雄依序拆除該判決附圖所示A1及A2、A3
    、A4建物並還地部分，均予以駁回。上訴人、追加被告、視
    同上訴人朱鴻璋、鄭明均提起上訴，最高法院於109年6月3
    日以108年度台上字第2462號判決廢棄前開拆除A5、駁回拆
    除A6請求部分，駁回其餘上訴，有最高法院判決可證（見本
    院卷六第155-164頁）。
  ㈡又請求分割系爭土地事件，所應衡量者為所有權有無、如何
    妥適分配土地等事；本件上訴人、追加被告主張之分割方法
    均係由其等與被上訴人以外之人繼續共有（見本院卷四第13
    8-139頁），而本院另案尚未確定者，僅視同上訴人朱鴻璋
    所有A5、A6建物是否應拆除，則此一尚未確定部分對於上訴
    人、追加被告主張之分割方法應無影響；且本院前通知視同
    上訴人朱鴻璋就是否撤銷停止訴訟程序之裁定一事表示意見
    （見本院卷六第169頁），其未為之，被上訴人則具狀陳明
    為免兩造權益受損，應撤銷停止訴訟程序之裁定（見本院卷
    六第207頁）。本院審酌上情，認本院另案尚未確定部分對
    於分割方式影響不大，為免本件訴訟因此停止訴訟程序過久
    ，影響當事人之利益過鉅，爰依職權撤銷前所為停止訴訟之
    裁定。
三、爰依民事訴訟法第186條裁定如主文。
中　　華　　民　　國　　109 　年　　7 　　月　　29　　日
                  民事第十五庭
                        審判長法  官  方彬彬
                              法  官  李慈惠 
                              法  官  趙雪瑛
正本係照原本作成。
如不服本裁定，應於收受送達後10日內向本院提出抗告狀，並應
繳納抗告費新臺幣１千元。
中　　華　　民　　國　　109 　年　　7 　　月　　29　　日
　　　　　　　　　　　　　    書記官　郭晋良